【裁判字號】    94,簡上,91
【裁判日期】    951031
【裁判案由】    妨害名譽
【裁判全文】
臺灣屏東地方法院刑事判決              94年度簡上字第91號
上  訴  人  丙○○
即  被  告
上列被告因恐嚇等案件，不服本院94年5 月30日94年度簡字第
598 號刑事簡易判決（檢察官聲請簡易判決處刑案號：94年度偵
字第1943號），提起上訴，本院第二審合議庭判決如下︰
    主      文
上訴駁回。
    事實及理由
一、本件被告即上訴人丙○○之犯罪事實、證據及所犯法條，如
    本院刑事簡易判決書所載（如附件）。上訴人則以案發時、
    地其僅聲音較大，然未出言恐嚇及公然侮辱告訴人，為此提
    起上訴，請求撤銷原判決。
二、經查被告即上訴人之犯罪証據，除原審判決書所引之外，其
    於案發時、地確恐嚇及公然侮辱告訴人情事，業經在場目擊
    耳聞之丁○○（教會牧師）及乙○○2 人於本院審理中到庭
    結証在卷，被告即上訴人空言否認，顯係卸責之詞，無足取
    信，上訴意旨，核無理由，應予駁回。至被告聲請傳訊之甲
    ○○、戊○○於案發時並未在場，而本院職傳訊之証人陳偉
    凱則未注意被告及告訴人爭執情事，自均無從為被告有利之
    認定，併此述明之。
三、按行為後法律有變更者，適用行為時之法律。但行為後之法
    律有利於行為人者，適用最有利於行為人之法律，刑法第2
    條第1 項定有明文。本件被告於犯罪時之刑法第41條第1項
    前段規定：「犯最重本刑為5 年以下有期徒刑以下之刑之罪
    ，而受6 個月以下有期徒刑或拘役之宣告，因身體、教育、
    職業、家庭之關係或其他正當事由，執行顯有困難者，得以
    1 元以上3 元以下折算一日，易科罰金。」，又被告行為時
    之易科罰金折算標準，修正前罰金罰鍰提高標準條例第2條
    前段（現已刪除）規定，就其原定數額提高為100 倍折算1
    日，則本件被告行為時之易科罰金折算標準，應以銀元30 0
    元折算1 日，經折算為新臺幣後，應以新臺幣900 元折算為
    1 日。惟95年7 月1 日修正公布施行之刑法第41條第1 項前
    段則規定：「犯最重本刑為五年以下有期徒刑以下之刑之罪
    ，而受六個月以下有期徒刑或拘役之宣告者，得以新臺幣一
    千元、二千元或三千元折算一日，易科罰金。」比較修正前
    後之易科罰金折算標準，以95年7 月1 日修正公布施行前之
    規定，較有利於被告，則應依刑法第2 條第1 項前段，適用
    修正前刑法第41條第1 項前段規定，定其折算標準，併此述
    明，而原判決雖未及比較新舊法，然經本院併就定執行刑部
    分比較結果，原判決亦無何違法或不當或不利於被告之處，
    自無須撤銷原判決，併此敘明之。
據上論斷，應依刑事訴訟第455 條之1 第3 項、第368 條、刑法
第2 條第1 項、修正前第41條第1 項前段、罰金罰鍰提高標準條
例第1 條前段、修正前第2 條，判決如主文。
本案經檢察官潘國威到庭執行職務。
中    華    民    國    95    年    10    月    31    日
                  刑事第一庭   審判長法  官  潘正屏
                                     法  官  黃聖涵
                                     法  官  曾吉雄
以上正本證明與原本無異。
不得上訴
中    華    民    國    95    年    10    月    31    日
                                     書記官  盧建新
附錄論罪科刑法條：
中華民國刑法第305條
（恐嚇危害安全罪）
以加害生命、身體、自由、名譽、財產之事，恐嚇他人致生危害
於安全者，處2 年以下有期徒刑、拘役或3 百元以下罰金。
中華民國刑法第309條
（公然侮辱罪）
公然侮辱人者，處拘役或 3 百元以下罰金。
以強暴犯前項之罪者，處 1 年以下有期徒刑、拘役或 5 百元以
下罰金。


司法院資訊處製作；財團法人民間司法改革基金會備份。
